【裁判字號】    99,上易,937
【裁判日期】    990830
【裁判案由】    竊盜
【裁判全文】
臺灣高等法院臺中分院刑事判決         99年度上易字第937號
上  訴  人
即  被  告  戊○○
上列上訴人因竊盜案件，不服臺灣彰化地方法院99年度易字第
318號中華民國99年6月7日第一審判決（起訴案號：臺灣彰化地
方法院檢察署99年度偵字第1559、1850號），提起上訴，本院判
決如下：
    主  文
上訴駁回。
    理  由
一、按不服地方法院之第一審判決而上訴者，須提出上訴書狀；
    上訴書狀並應敘述具體理由，此為法定必備之程式。上訴書
    狀未敘述上訴理由者，應於上訴期間屆滿後20日內補提理由
    書於第一審法院，逾期未補提者，第一審法院應定期間先命
    補正。倘上訴書狀已敘述理由，但所敘述者非屬具體理由，
    則屬不符上訴之法定程式，由第二審法院以其上訴不合法律
    上程式，判決駁回，不生定期命補正之問題，此觀刑事訴訟
    法第350條第 1項、第361條、第362條及第367條之規定自明
    。所謂具體理由，必係依據卷內既有訴訟資料或提出新事證
    ，指摘或表明第一審判決有何採證認事、用法或量刑等足以
    影響判決本旨之不當或違法，而構成應予撤銷之具體事由，
    始克當之（例如：依憑證據法則具體指出所採證據何以不具
    證據能力，或依憑卷證資料，明確指出所為證據證明力之判
    斷如何違背經驗、論理法則）。若僅泛言原判決認定事實錯
    誤、違背法令、量刑失之過重或輕縱，而未依上開意旨指出
    具體事由；或形式上雖已指出具體事由，然該事由縱使屬實
    ，亦不足以認為原判決有何不當或違法者（例如：對不具有
    調查必要性之證據，法院未依聲請調查亦未說明理由，或援
    用證據不當，但除去該證據仍應為同一事實之認定），皆難
    謂係具體理由，俾與第二審上訴制度旨在請求第二審法院撤
    銷、變更第一審不當或違法之判決，以實現個案救濟之立法
    目的相契合，並節制濫行上訴（最高法院97年度台上字第39
    67、3894、3889號判決意旨參照）。
二、本件上訴人即被告（下稱被告）戊○○於民國99年6月17日
    收受原審判決，同年6月25日向臺灣臺中監獄提出上訴狀，
    然其上訴理由僅謂：被告戊○○所犯數起竊盜案件，其中有
    數筆犯行均係98年11月初某日凌晨1時許，駕駛車牌號碼848
    0-LG自小貨車前往行竊，可知被告上開犯行係同時同地或密
    切接近之時地實施，侵害同一法益，應評價為接續犯，以一
    罪論較為合理，原審以數罪論，且未以連續犯論之，亦有未
    洽，提起上訴云云。
三、經查：
  (1)參被告上訴意旨，並未依據卷內既有訴訟資料或提出新事證
    ，具體指摘或表明第一審判決有何採證認事、用法或量刑等
    足以影響判決本旨之不當或違法，而構成應予撤銷之具體事
    由；且其主要爭執者，無非是認為原審判決有其所指稱違背
    法令之情形。惟被告確有原審判決所認定攜帶兇器竊盜及竊
    盜等行為，業據其於警偵訊及原審審理時均供承不諱，並有
    現場蒐證照片及證人之指述等在案可證，原審因認事證明確
    ，以其不思以正當方法籌湊生活資財，無視法紀，以竊取他
    人財物之方法來滿足個人所需，犯後復未予賠償，然犯後態
    度尚佳等一切情狀，而予論罪科刑，並定其應執行之刑，未
    見有何違法或不當。
  (2)按所謂「接續犯」，係指行為人之數行為於同時同地或密切
    接近之時地實行，侵害同一之法益，各行為之獨立性極為薄
    弱，依一般社會健全觀念，在時間差距上，難以強行分開，
    在刑法評價上，以視為數個舉動之接續實行，合為包括之一
    行為予以評價，較為合理始足當之（例如在同一時地，接續
    施用二包以上毒品，於刑法刪除連續犯規定之前，自始即認
    為屬於接續犯）。如主觀上雖基於一個概括犯意，客觀上有
    先後數行為，逐次實行而具連續性，其每一前行為與次行為
    ，依一般社會健全觀念，在時間差距上，可以分開，在刑法
    評價上，各具獨立性，每次行為皆可獨立成罪，構成同一之
    罪名者，於94年2月2日修正公布之刑法施行前，固應依連續
    犯，論以一罪，但修正後新法，因連續犯之規定已刪除，自
    應一罪一罰，始符合法律修正之本旨。本件被告竊盜之時間
    ，依原審認定，係自98年10月底某日起至98年11月17日止，
    行竊地點為彰化縣彰化市○○街、彰化縣彰化市○○街、彰
    化縣彰化市○○街、彰化縣和美鎮○○路、彰化縣和美鎮○
    ○路、彰化縣和美鎮○○路、彰化縣和美鎮○○路、彰化縣
    和美鎮○○路、彰化縣彰化市○○○路、彰化縣和美鎮○○
    路、彰化縣福興鄉○○村○○街、彰化縣福興鄉○○村○○
    街、及彰化縣鹿港鎮新厝巷等地，行竊之對象為辛○○、劉
    富、庚○○、己○○、甲○○、丁○○、丙○○及乙○○等
    多人，此類綿延數日且異其對象之竊取他人財物之行為，依
    社會通念，不能將之視為一個行為之接續進行，給予單純一
    罪之刑法評價，與刑法接續犯之觀念不符。又被告如原審判
    決所載之犯罪時間均係98年間，則被告為上開犯罪行為時，
    刑法第56條業已刪除，亦無適用餘地。原審論以數罪併罰，
    並無違法之處，被告執此為由，指摘原審判決有未適用接續
    犯及連續犯等不當，均非具體之上訴理由。被告既未提出具
    體之上訴理由，揆諸上開規定，被告之上訴顯不合法律上程
    式，爰不經言詞辯論，逕予判決駁回。
四、據上論斷，應依刑事訴訟法第367條前段、第372條，判決如
    主文。
中    華    民    國    99    年    8    月    30    日
            刑事第六庭    審判長法  官  李  文  雄
                                法  官  邱  顯  祥
                                法  官  林  靜  芬
以上正本證明與原本無異。
不得上訴。
                                書記官  高  勳  楠
中    華    民    國    99    年    8    月    30    日

司法院資訊處製作；財團法人民間司法改革基金會備份。
